最　高　行　政　法　院　裁　定
                                     100年度裁字第2955號
聲  請  人　香港商．東方海外貨櫃航運有限公司
代　表　人　鄒耀華（Philip Yiu Wah CHOW）
訴訟代理人　高烊輝　律師
上列聲請人因與相對人財政部間所得稅法事件，對於中華民國10
0年7月29日本院100年度裁字第1883號裁定，聲請再審，本院裁
定如下：
　　主  文
再審之聲請駁回。
再審訴訟費用由聲請人負擔。
　　理  由
一、按對於確定裁定聲請再審，應依行政訴訟法第283條準用第2
    77條第1項第4款之規定表明再審理由，此為必須具備之程式
    。所謂表明再審理由，必須指明確定裁定有如何合於再審事
    由之具體情事，始為相當。倘僅泛言有何條款之再審事由，
    而無具體情事者，尚難謂已合法表明再審理由。如未表明再
    審理由，法院無庸命其補正。又行政訴訟法第273條第1項第
    1款所謂適用法規顯有錯誤，係指原裁定所適用之法規與該
    案應適用之法規相違背或與解釋、判例有所牴觸者而言，至
    於法律上見解之歧異，聲請人對之縱有爭執，要難謂為適用
    法規顯有錯誤，而據為聲請再審之理由。
二、本件聲請人前提起行政訴訟，經本院98年度判字第1021號判
    決，駁回其上訴後，聲請人先後提起再審之訴，均經本院分
    別裁判駁回在案。茲聲請人復對本院100年度裁字第1883號
    裁定聲請再審，其聲請意旨略以：聲請人於前次再審程序中
    已具體表明再審理由，並針對第一次再審100年度判字第429
    號判決（下稱第一次再審判決）所持理由，具體說明所持理
    由有明顯適用法規顯有錯誤之情事，並無全然以所謂前程序
    中摒棄不採之陳調，原確定裁定所持駁回理由，顯有理由矛
    盾之違法。又第一次再審判決以聲請人民國93年12月30日申
    請函，無不服財政部93年6月1日函之認定，有適用行政程序
    法第98條第3項、第99條規定之錯誤。聲請人於前訴訟程序
    指摘之對象既包含財政部93年6月1日函，則第一次再審判決
    即應依行政程序法第17條認定，聲請人申請程序再開，未逾
    越法定期間。第一次再審判決未以聲請人92年5月19日申請
    函認定申請程序重開，竟認定93年12月30日申請函方為申請
    程序重開，進而認定聲請人違反行政程序法第128條3個月期
    間規定，適用法規顯有錯誤。聲請人確得自90年度起依所得
    稅法第24條第1項計算營利事業所得額，相對人應做成核准
    聲請人90年度及91年度，依所得稅法第24條第1項方式計算
    營利事業所得稅之行政處分等語。惟查上開理由，業經聲請
    人於前訴訟程序中提出主張，而為本院所不採。而對於原確
    定裁定以其未具體表明再審理由，而以其再審之訴不合法為
    由，駁回其再審，究有如何合於行政訴訟法第273條第1項第
    1款規定之具體情事，則未據敘明，依上開規定及說明，其
    聲請自非合法。
三、據上論結，本件聲請為不合法。依行政訴訟法第283條、第
    278條第1項、第104條、民事訴訟法第95條、第78條，裁定
    如主文。
中　　華　　民　　國　　100　 年　　12　　月　　22　　日
                    最高行政法院第一庭
                        審判長法官　鍾　耀　光
                              法官　黃　淑　玲
                              法官　鄭　小　康
                              法官　林　樹　埔
                              法官　陳　秀　

以  上  正  本  證  明  與  原  本  無  異
中　　華　　民　　國　　100　 年　　12　　月　　26　　日
　　　　　　　　　　　　　　　書記官　黃　淑　櫻